【裁判字號】    95,訴,801
【裁判日期】    950519
【裁判案由】    毒品危害防制條例
【裁判全文】
臺灣桃園地方法院刑事判決               95年度訴字第801號
公  訴  人  臺灣桃園地方法院檢察署檢察官
被      告  甲○○
上列被告因毒品危害防制條例案件，經檢察官提起公訴（95年度
毒偵字第1184號），被告於本院準備程序進行中，就被訴事實為
有罪之陳述，經本院告知簡式審判程序意旨，並聽取公訴人及被
告之意見後，本院合議庭裁定由受命法官獨任依簡式審判程序審
理，本院判決如下：
    主  文
甲○○施用第一級毒品，累犯，處有期徒刑拾月，扣案第一級毒
品海洛因壹包驗餘淨重零點壹零公克（空包裝重零點貳壹公克）
沒收銷燬之，扣案分裝袋壹個沒收之。
    事  實
一、甲○○前於民國84年間因違反麻醉藥品管理條例案件，經臺
    灣高等法院判處有期徒刑7 月確定，並於86年1 月21日執行
    完畢，復於89年間因施用毒品案件，經臺灣高等法院裁定送
    觀察、勒戒及強制戒治後，因停止強制戒治付保護管束期滿
    ，先後經臺灣高等法院及本院於89年1 月28日及4 月10日，
    分別以87年度上訴字第2459號及87年度易字第784 號判決免
    刑確定。又於91年間因違反毒品危害防制條例案件，臺灣桃
    園地方法院檢察署檢察官聲請強制戒治，經本院以91年度毒
    聲字第768 號裁定令入戒治處所施以強制戒治1 年；並經檢
    察官提起公訴，經本院判處有期徒刑9 月（施用第一級毒品
    部分）、有期徒刑5 月（施用第二級毒品部分），裁定應執
    行有期徒刑1 年確定，接續執行，於94年6 月19日縮短刑期
    執行完畢。而強制戒治部分於92年2 月20日因停止戒治交付
    保護管束，而於92年5 月30日保護管束期滿執行完畢。詎甲
    ○○仍未戒除毒癮，在前案強制戒治執行完畢釋放後之5 年
    內，復基於施用第一級毒品海洛因之犯意，於95年2 月10日
    9 時許，在其桃園縣平鎮市○○里○○鄰○○路82號住處施用
    第一級毒品海洛因1 次。嗣於同日14時10分許，在其上址住
    處門口前為警查獲，並當場扣得第一級毒品海洛因1 包驗餘
    淨重0.10公克（空包裝重0.21公克，海洛因與包裝袋無法析
    離）、及甲○○所有供施用毒品海洛因所用之器具（但非專
    供）分裝袋1 個。
二、案經桃園縣政府警察局平鎮分局報告臺灣桃園地方法院檢察
    署檢察官偵查起訴。
    理  由
一、程序部分：本件被告所犯係死刑、無期徒刑或最輕本刑為3
    年以上有期徒刑以外之罪，其於準備程序中就被訴事實為有
    罪之陳述，經本院告知簡式審判程序之旨，並聽取當事人意
    見後，經本院合議庭依刑事訴訟法第273 條之1 第1 項規定
    裁定由受命法官獨任進行簡式審判程序，合先敘明。
二、上揭事實，業經被告甲○○於本院審理時坦承不諱。又被告
    為警於上述時、地查獲，採驗尿液送鑑定結果，確呈嗎啡（
    施用毒品海洛因代謝物為嗎啡）陽性反應，有搜索扣押筆錄
    、扣押物品目錄表、桃園縣政府警察局平鎮分局被採尿人姓
    名編號對照表各1 份、查獲毒品照片2 張、台灣檢驗科技股
    份有限公司濫用藥物檢驗報告1 份附卷可稽（見偵卷第21至
    24、28、57頁）。且現場查獲不明白粉1 包，經送鑑定結果
    ，確係第一級毒品海洛因驗餘淨重0.10公克（空包裝重0.21
    公克，海洛因與包裝袋無法析離），有法務部調查局95年4
    月13日調科壹字第080010932 號鑑定通知書附卷可憑（見本
    院卷第17頁）。此外，復有被告所有供施用毒品海洛因所用
    器具（但非專供）分裝袋1 個扣案可稽。足見上揭事實，除
    被告不利於己自白外，並有上述補強證據足佐，堪認被告自
    白與事實相符。復查被告前曾於91年間因違反毒品危害防制
    條例案件，臺灣桃園地方法院檢察署檢察官聲請裁定強制戒
    治，經本院以91年度毒聲字第768 號裁定令入戒治處所施以
    強制戒治1 年；並經檢察官提起公訴，經本院判處有期徒刑
    9 月（施用第一級毒品部分）、有期徒刑5 月（施用第二級
    毒品部分），裁定應執行有期徒刑1 年確定，接續執行，於
    94年6 月19日縮短刑期執行完畢。而強制戒治部分於92年2
    月20日因停止戒治交付保護管束，而於92年5 月30日保護管
    束期滿執行完畢乙節，有臺灣高等法院被告前案紀錄表、臺
    灣桃園地方法院檢察署刑案資料查註紀錄表各1 份附卷可按
    ，被告於強制戒治執行完畢釋放後5 年內，再犯毒品危害防
    制條例第10條之罪，可堪認定。綜述，本件事證明確，被告
    犯行洵堪認定。
三、按海洛因係毒品危害防制條例第2 條第2 項第1 款所定之第
    一級毒品，被告予以施用。核被告所為，係犯毒品危害防制
    條例第10條第1 項施用第一級毒品罪。其持有第一級毒品海
    洛因之低度行為，應為施用之高度行為吸收，不另論罪。被
    告曾有如事實欄所載之犯行及執行情形，有臺灣高等法院被
    告前案紀錄表、臺灣桃園地方法院檢察署刑案資料查註紀錄
    表在卷可按，其於5 年內再犯本案有期徒刑以上之罪，為累
    犯，應依法加重其刑。爰審酌被告犯罪動機、目的、犯行期
    間及次數，已曾因施用毒品犯行受強制戒治處分，尚未能知
    所警惕，戒除施毒劣習，足徵其沈溺毒癮頗深，惡性尚重暨
    犯後坦承犯行之態度等情狀，量處如主文所示之刑。扣案第
    一級毒品海洛因1 包驗餘淨重0.10公克（空包裝重0.21公克
    ，海洛因與包裝袋無法析離），為被告所有且現場查獲之毒
    品，依毒品危害防制條例第18條第1 項前段宣告沒收銷燬之
    。至扣案分裝袋1 個，係被告所有供施用毒品海洛因所用之
    器具（但非專供），已據被告於本院審理時供明在卷，依刑
    法第38條第1 項第2 款宣告沒收。另扣案OKWAP 廠牌行動電
    話1 支及空塑膠袋55個，雖係被告所有，惟非供本件犯罪所
    用之物，爰不予宣告沒收。
據上論斷，應依刑事訴訟法第273 條之1 第1 項、第299 條第1
項前段，毒品危害防制條例第10條第1 項、第18條第1 項前段，
刑法第11條、第47條、第38條第1 項第2 款，判決如主文。
本案經檢察官趙燕利到庭執行職務。
中    華    民    國    95    年    5    月    19    日
                  刑事第五庭    法  官  邱滋杉
以上正本證明與原本無異。
如不服本判決，應於送達後10日內，向本院提出上訴狀（應附繕
本），上訴於臺灣高等法院。
                                書記官  高文靜
中    華    民    國    95    年    5    月    19    日
附本件論罪科刑依據之法條：
毒品危害防制條例第十條
施用第一級毒品者，處六月以上五年以下有期徒刑。
施用第二級毒品者，處三年以下有期徒刑。


司法院資訊處製作；財團法人民間司法改革基金會備份。
